Nachl. Franz Brümmer
Nachl. Franz Brümmer
43 Kästen, 23 Bde. Bestand Nachlass
Sperrvermerk
benutzbar
Ordnungszustand
katalogisiert
Sachschlagwörter
Inhalt
Korrespondenz und Biographien, sowie gedruckte Beiträge und Ausschnitte von und über ca. 11 000 Dichter u. Schriftsteller für folgende Lexikonvorhaben Brümmers: Hausschatz deutscher Lyrik 1876, 1885, 1886; Deutsches Dichterlexikon 1872/1875; Lexikon der Deutschen Dichter und Prosaisten 1885, 1909-1912; Lexikon der Deutschen Dichter und Prosaisten, 3. u. 4. Ausg. 1888 u. 1894/1895.
Seit 1860 hatte Brümmer verschiedene Aufsätze für pädagogische Zeitschriften verfasst; später auch Unterrichtsbücher für Schüler und Lehrer. Spätestens seit dem Jahr 1869 nahm sein Interesse an Literatur zu, nachdem er nämlich durch einen Zeitungsartikel auf das Fehlen eines deutschen Dichterlexikons aufmerksam geworden war, und in ihm der Gedanke erwachte, selbst der Editor eines solchen Lexikons zu werden. Von 1873 bis 1876 erschien die erste Ausgabe des Deutschen Dichterlexikons in Lieferungen: (Deutsches Dichterlexikon. Biographische und bibliographische Mitteilungen über deutsche Dichter aller Zeiten. Unter besonderer Berücksichtigung der Gegenwart. Für Freunde der Literatur, verlegt durch die Krüll'sche Buchhandlung (S.Hugendubel in Eichstätt)). Brümmers Bestreben war es, die biografischen Angaben so sachlich wie möglich wiederzugeben, und jedwede Beurteilung der Werke fast gänzlich zu vermeiden.
- Nachl. Franz Brümmer/Briefe 2. Serie, 12 Bde (A-Z) Standortkonvolut
  Sperrvermerk
  benutzbar
  Inhalt
  betreffend das Deutsche Dichter-Lexicon vom Jahre 1872/5 und das Lexicon der deutschen Dichter und Prosaisten 3. und 4. Ausg. 1888 und 1894/6
  - Lindau, Paul an Brümmer, Franz Schandau, 4 S. Briefe (Folder Bd Kn-Li)
  - Lindau, Paul an Brümmer, Franz Berlin, 3 S. Briefe; Schreiberhand mit e. Unterschrift und e. Zusatz (Folder Bd Kn-Li)
  - Lindenberg, Paul an Brümmer, Franz Görlitz, 2 S. Briefe (Folder Bd Kn-Li)
  - Lindenberg, Paul an Brümmer, Franz Berlin, 1 S. Briefe
  - Lexikonartikel aus der 1. Aufl. des Das literarische Deutschland nach 1887, 1 Ausschnitt mit aufgeklebtem hs. Korrekturzettel von der Hand Lindenbergs (?) Dokumente; aufgeklebt auf das Formular Ausschnitt aus der 1. Aufl. des Das literarische Deutschland (Folder Bd Kn-Li)
    Personen
  - Lindenberg, Paul an Brümmer, Franz ?Berlin, 2 S. Briefe (Folder Bd Kn-Li)
  - Liliencron, Detlev von an Brümmer, Franz München, Band Kr-Li; 1 Br. Briefe
  - Liliencron, Detlev von an Brümmer, Franz ohne Datumsangabeo.O., Band Kr-Li; 1 Br. Briefe
  - Liliencron, Detlev von an Brümmer, Franz Ottensen bei Hamburg, Band Kr-Li; 1 Br. Briefe
  - Liliencron, Detlev von an Brümmer, Franz Alt-Rahlstedt bei Hamburg, Band Kr-Li; 1 Br. Briefe
  - Liliencron, Detlev von an Brümmer, Franz Alt-Rahlstedt bei Hamburg, Band Kr-Li; 1 Br. Briefe
  - Nachl. Franz Brümmer/Briefe 2. Serie/R-Schi, 1 Band Standortkonvolut
    - Rilke, Rainer Maria an Brümmer, Franz Prag, Rilke, René Maria Caesar; 1 Brief (2 Blatt) Briefe Autobiographisches; Eigenhändiger Brief nebst handschriftlichen autobiographischen Angaben. Teils übernommen in Brümmer: Lexikon der deutschen Dichter und Prosaisten, 6. Aufl.
      Sachschlagwörter
      Leben und Lieder. (Bilder und Tagebuchblätter). - o.O. 1894.; Larenopfer. - Prag 1896.; Lieder. - Wegwarten-Cyclus, Heft 1, o.D.; Jetzt und in der Stunde des Absterbens. (Drama). - Wegwarten-Cyclus, Heft 2, o.D.; Gleich und frei. (Drama). - o.O., o.D.; Im Frühfrost. (Drama). - (unveröffentlicht).
  - Nachl. Franz Brümmer/Briefe 2. Serie/A-Bl, 1 Band Standortkonvolut
  - Nachl. Franz Brümmer/Briefe 2. Serie/Bo-D, 1 Band Standortkonvolut
  - Nachl. Franz Brümmer/Briefe 2. Serie/E-Gi, 1 Band Standortkonvolut
  - Nachl. Franz Brümmer/Briefe 2. Serie/Gj-Hl, 1 Band Standortkonvolut
  - Nachl. Franz Brümmer/Briefe 2. Serie/Ho-Kl, 1 Band Standortkonvolut
  - Nachl. Franz Brümmer/Briefe 2. Serie/Kn-Li, 1 Band Standortkonvolut
  - Nachl. Franz Brümmer/Briefe 2. Serie/Lo-M, 1 Band Standortkonvolut
  - Nachl. Franz Brümmer/Briefe 2. Serie/N-Q, 1 Band Standortkonvolut
  - Nachl. Franz Brümmer/Briefe 2. Serie/Schl-Sta, 1 Band Standortkonvolut
  - Nachl. Franz Brümmer/Briefe 2. Serie/Ste-Wa, 1 Band Standortkonvolut
  - Nachl. Franz Brümmer/Briefe 2. Serie/We-Z, 1 Band Standortkonvolut
- Nachl. Franz Brümmer/Suppl. II, 3 Kstn (A-Z) Standortkonvolut
  - Rost, Bernhard an Brümmer, Franz Chemnitz, 1 Postkt. Briefe (Folder Rost, Be)
  - Nachl. Franz Brümmer/Suppl. II/A-G, 1 Kasten Standortkonvolut
    - Abert, Johannes an Brümmer, Franz Döbern/Lausitz, Abert, Johannes; 1 Postkarte (1 Blatt) Briefe Postkarten; Handschriftliche Auskunft Aberts über Patzaks derzeitigen Aufenthaltsort. Nicht in der 6. Aufl.!
    - Alscher, Else an Brümmer, Franz Budapest, Alscher, Else; 2 Postkarten (2 Blatt) Briefe Postkarten; Zustimmung Else Alschers zu der Biographie ihres Mannes mit Korrekturangabe.
    - Gutsch, Friedrich an Brümmer, Franz Karlsruhe, Gutsch, Friedrich; 1 Postkarte (1 Blatt) Briefe Postkarten; Handschriftliche Adressdaten diverser Schriftsteller.
    - Friedrich Alber Verlag an Brümmer, Franz Ravensburg, Alber Verlag; 1 Postkarte (1 Blatt) Briefe Postkarten; Handschriftliche Adressdaten diverser Schriftsteller.
    - Alphonsus Buchhandlung an Brümmer, Franz Münster, Alphonsus Buchhandlung; 1 Postkarte (1 Blatt) Briefe Postkarten; Handschriftliche Adressdaten diverser Schriftsteller.
    - Eduard Avenarius <Leipzig> an Brümmer, Franz Leipzig, Avenarius Verlag; 1 Postkarte (1 Blatt) Briefe Postkarten; Handschriftliche Informationen über diverse Schriftsteller.
    - Witzel, August an Brümmer, Franz Braunschweig, Ayrer, Gustav Heinrich; 1 Postkarte (1 Blatt) Briefe Postkarten; Handschriftliche Informationen zu Werken von Gustav Heinrich Ayrer. Angaben zum Teil übernommen in: Franz Brümmer: Lexikon der deutschen Dichter und Prosaisten, 6. Aufl.
      Der letzte Hohenstaufe. - o.O. 1850.; Hannovers Fall. - o.O. 1887.; Karl der Kühne. - o.O. 1890.; Gedichte. - o.O. 1889.
    - Bäte, Ludwig an Brümmer, Franz Melle, Bäte, Ludwig; 3 Postkarten (3 Blatt) Briefe Postkarten; Ankündigung der baldigen Einsendung einer Autobiografie Ludwig Bätes. Informationen über Luise Haidheim (d.i. Luise Ahlborn).
    - Buchhandlung Friedrich Bahn (Schwerin) an Brümmer, Franz Schwerin, Bahn, Friedrich - Buchhandlung; 1 Postkarte (1 Blatt) Briefe Postkarten; Handschriftliche Adressdaten diverser Schriftsteller.
    - Bardtenschlager Robert Verlag an Brümmer, Franz Reutlingen, Bardtenschlager, Robert; 1 Postkarte (1 Blatt) Briefe Postkarten Maschinenschriftlich; Maschinenschriftliche Adressdaten von Schriftstellern.
    - Bartels, Adolf an Brümmer, Franz o.O., Bartels, Adolf; 1 Visitenkarte (1 Blatt) Briefe Visitenkarten; Handschriftlicher Hinweis betreffend ursprünglich beiliegende Notizen zu Bernhard Jessen auf einer Visitenkarte des Verfassers nebst einer Anregung für die lexikographische Arbeit.
    - Barthels, Karl Ludwig an Brümmer, Franz Aschaffenburg, Barthels, Karl Ludwig; 1 Postkarte (1 Blatt) Briefe Postkarten; Ergänzung zur Autobiografie des Verfassers besagend, dass er zum auswärtigen Mitglied der Académie francaise d'Annecy sowie zum korrespondierenden Mitglied des Institut Archéologique de Luxembourg (Arlon) gewählt worden sei, mit der Bitte die Informationen in das Lexikon aufzunehmen. Angaben nicht übernommen in: Franz Brümmer: Lexikon der deutschen Dichter und Prosaisten, 6. Aufl.
    - Benthien, Paul Johannes an Brümmer, Franz Hamburg, Benthien, Paul; 1 Postkarte (1 Blatt) Briefe Postkarten; Handschriftliche Grüße zum 74. Geburtstag. Umseitig Kupferdruck eines vom Verfasser fotografierten Motives.
    - C.-Bertelsmann-Verlag <Gütersloh> an Brümmer, Franz Gütersloh, Bertelsmann-Verlag; 2 Postkarten (2 Blatt) Briefe Postkarten; Handschriftliche Adressdaten diverser Schriftsteller.
    - Bethge, Ernst Heinrich an Brümmer, Franz Naumburg an der Saale, Bethge, Ernst Heinrich; 2 Postkarten (2 Blatt) Briefe Postkarten; Frage nach Empfang zuvor versandter autobiographischer Angaben. Versprechen in Kürze ein Bild zuzusenden.; Hinweis auf Zusendung eines Bildes.
    - Beuttenmueller, Hermann an Brümmer, Franz Baden-Baden, Beuttenmüller, Hermann; 1 Postkarte (1 Blatt) Briefe Postkarten; Verfasser bietet eine Liste seiner Publikationen an, da diese teils nicht in Brümmers Lexikon enthalten seien.
    - Biberich, Gustav an Brümmer, Franz Wien, Biberich, Gustav; 1 Postkarte (1 Blatt) Briefe Postkarten; Verfasser fragt an, ob es noch Sinn mache Daten für Brümmers Lexikon einzusenden.
    - Bienenstock, M. an Brümmer, Franz Stryj, Bienenstock, M.; 2 Postkarten (2 Blatt) Briefe Postkarten; Verfasser fragt an, ob er biographische Daten einsenden soll und übersendet seine Publikationsliste.
      Das jüdische Element in Heines Werken. Ein kritisch-ästhtischer Beitrag zur Heinefrage. - Leipzig 1910.; H. Ibsens Kunstanschauungen. - Leipzig 1913.; Die ungöttliche Komödie. - 1912.
    - Biermann, E. an Brümmer, Franz Barmen, Biermann, E.; 1 Postkarte (1 Blatt) Briefe Postkarten; Handschriftliche Adressdaten diverser Schriftsteller.
    - Blahe, Gisela an Brümmer, Franz Mährisch Schönberg, Blahe, Gisela; 1 Postkarte (1 Blatt) Briefe Postkarten; Verfasserin verspricht in Kürze ihre autobiographischen Angaben durch Rudolf Fastenrath einzusenden zu lassen.
    - Boeckler, Otto Heinrich an Brümmer, Franz Bautzen, Böckler, Otto Heinrich; 2 Postkarten (2 Blatt) Briefe Postkarten Teils gedruckt; Verfasser bietet seine Schriften an und informiert über seine neue Adresse.
    - Böttcher, Max Karl an Brümmer, Franz Chemnitz, Böttcher, Karl; 1 Postkarte (1 Blatt) Briefe Postkarten; Verfasser fragt an, wann die Neuauflage von Brümmers Lexikon erscheinen wird.
    - Bohne, Julius an Brümmer, Franz Berlin, Bohne, Julius; 1 Postkarte (1 Blatt) Briefe Postkarten; Adressdaten diverser Schriftsteller.
    - Bongard, Carl an Brümmer, Franz Strasbourg, Bongard, Carl; 1 Postkarte (1 Blatt) Briefe Postkarten; Verfasser teilt mit, dass er keine biographischen Angaben über Max Gerrg liefern könne, da dieser sich in Italien befinde und die Weitergabe seiner biographischen Daten untersagt habe.
    - Bojunga, Klaudius an Brümmer, Franz Magdeburg, Bojunga, Klaudius; 1 Briefkarte (1 Blatt) Briefe; Verfasser dankt für angebotene Hilfe bezüglich einer von Leimbach übernommenen Arbeit.
    - Bonde, Oskar an Brümmer, Franz Altenburg, Bonde, Oskar; 1 Postkarte (1 Blatt) Briefe Postkarten; Handschriftliche Adressdaten diverser Schriftsteller.
  - Nachl. Franz Brümmer/Suppl. II/H-O, 1 Kasten Standortkonvolut
    - Insel-Verlag <Leipzig> an Brümmer, Franz Leipzig, Insel-Verlag; 1 Postkarte Briefe Maschinenschriftlich; Adressdaten
    - Insel-Verlag <Leipzig> an Brümmer, Franz Leipzig, Insel-Verlag; 1 Postkarte Briefe Maschinenschriftlich; Adressdaten und andere Informationen über diverse Schriftsteller.
    - Verlag H. Haessel <Leipzig> an Brümmer, Franz Leipzig, H. Haessel Verlag; 1 Postkarte Briefe; Handschriftliche Adressdaten von Schriftstellern.
    - Hirschfeld, Curt an Brümmer, Franz Berlin, Nachl. Franz Brümmer, Suppl. II: Hirschfeld, Curt; 1 Postkarte Briefe; Verf.: Hirschfeld, ... (Folio 1)
    - Kiehne, Hermann an Brümmer, Franz Nordhausen, Nachl. Franz Brümmer, Suppl. II: Kiehne, Hermann; 2 Postkarten Briefe; Adr.: HJerr Konrektor (Folio 1-2)
  - Nachl. Franz Brümmer/Suppl. II/P-Z, 1 Kasten Standortkonvolut
- Nachl. Franz Brümmer/Briefe, 8 Bde (A-Z) Standortkonvolut
  Briefe, betreffend den Hausschatz deutscher Lyrik vom Jahre 1876 und das Lexikon der deutschen Dichter und Prosaisten 1. und 2. Ausgabe vom Jahre 1885
  - Lindenberg, Paul an Brümmer, Franz Belkau bei Nimkau (Schlesien), 2 S. Briefe (Folder Bd L-M)
  - Lindenberg, Paul an Brümmer, Franz Görlitz, 2 S. Briefe (Folder Bd L-M)
  - Lindenberg, Paul an Brümmer, Franz Görlitz, 2 S. Briefe (Folder Bd L-M)
  - Lindenberg, Paul an Brümmer, Franz Görlitz, 3 S. Briefe (Folder Bd L-M)
  - Unbekannt an Brümmer, Franz Görlitz, 2 S. (1. Bl. eines längeren Briefes) Briefe; Verfasser möchte ungenannt bleiben! (Folder Bd L-M)
  - Lindenberg, Paul an Brümmer, Franz Berlin, 2 S. Briefe (Folder Bd L-M)
  - Lindenberg, Paul an Brümmer, Franz Berlin, 1 S. Briefe (Folder Bd L-M)
  - Flaischlen, Cäsar an Brümmer, Franz Stuttgart, Band C-F; 1 Br. Briefe; Caesar Flaischlen
  - Franzos, Karl Emil an Brümmer, Franz Velden, Kärnten, Band C-F; 1 Br. Briefe
  - Franzos, Karl Emil an Brümmer, Franz Velden, Kärnten, Band C-F; 1 Br. Briefe
  - Franzos, Karl Emil an Brümmer, Franz Wien, Band C-F; 1 Br. Briefe
  - Franzos, Karl Emil an Brümmer, Franz Wien, Band C-F; 1 Br. Briefe
  - Nachl. Franz Brümmer/Briefe/A-B, 1 Band Standortkonvolut
  - Nachl. Franz Brümmer/Briefe/C-F, 1 Band Sammlung
  - Nachl. Franz Brümmer/Briefe/G-Hi, 1 Band Standortkonvolut
  - Nachl. Franz Brümmer/Briefe/Hl-K, 1 Band Standortkonvolut
    - Hlawacek, Eduard an Brümmer, Franz Karlsbad, Nachl. Brümmer, Briefe Hl-K, Mappe 1; 1 Brief mit Unterschrift, 2 Seiten Briefe; Blatt 1-3: Titelblatt des ursprünglichen Briefbandes Blatt 5:leer (Folio 4-5)
    - Hobein, Eduard an Brümmer, Franz Schwerin, Nachl. Brümmer, Briefe Hl-K, Mappe 1; 1 Brief mit Unterschrift, 5 Seiten Briefe (Folio 6-8)
    - Hochmuth,Franz Josef Ferdinand an Brümmer, Franz ohne Datumsangabeo.O., Nachl. Brümmer, Briefe: Hochmuth, Franz Josef Ferdinand; 1 Brief mit Unterschrift, 4 Seiten Briefe; Unterschr.: Franz Joseph Ferdinand Hochmuth (Folio 9-10)
    - Hofer, August an Brümmer, Franz Wiener-Neustadt, Nachl. Brümmer, Briefe Hl-K, Mappe 1; 1 Brief mit Unterschrift, 3 Seiten Briefe (Folio 11-12)
    - Hofferichter, Theodor an Brümmer, Franz Breslau, Nachl. Brümmer, Briefe Hl-K, Mappe 2; 1 Brief mit Unterschrift, 3 Seiten Briefe Biographisches (Folio 4-5)
    - Hoefer, Edmund an Brümmer, Franz Stuttgart, Nachl. Brümmer, Briefe Hl-K, Mappe 2; 1 Brief mit Unterschrift, 1 Seite Briefe (Folio 1)
    - Höfer, Paul an Brümmer, Franz Bernburg, 1 Brief mit Unterschrift, 2 Seiten Briefe; Blatt 2: leer (Folio 2-3)
    - Hofferichter, Theodor an Brümmer, Franz Breslau, Nachl. Brümmer, Briefe Hl-K, Mappe 2; 1 Brief mit Unterschrift, 3 Seiten Briefe; mit 2 Seiten Lebenslauf (Folio 4-5)
    - Hoff, Carl Heinrich <der Ältere> an Brümmer, Franz Karlsruhe, Nachl. Brümmer, Briefe Hl-K, Mappe 2; 1 Brief mit Unterschrift, 3 Seiten Briefe; Mit 2 Seiten Lebenslauf; Unterschrift: Carl Hoff (Folio 6-7)
    - Hoffinger, Josefine von an Brümmer, Franz Wien, Nachl. Brümmer, Briefe Hl-K, Mappe 2; 1 Brief mit Unterschrift, 3 Seiten Briefe (Folio 8-9)
    - Hoffmann, Wilhelm Rudolf an Brümmer, Franz Thorn, Nachl. Brümmer, Briefe Hl-K, Mappe 2; 3 Briefe mit Unterschrift, 8 Seiten Briefe; Blatt12-13: Lebenslauf Blatt15: leer (Folio 10-16)
    - Hoffmann, Hans an Brümmer, Franz Stettin, Nachl. Brümmer, Briefe Hl-K, Mappe 2; 1 Brief mit Unterschrift, 1 Seite Briefe; Wohl Begleitschreiben bei Übersendung biographischer Notizen mit der Bitte, Geeignetes nach Belieben daraus zu entnehmen. Die biographischen Angaben befinden sich lt. Verweisung in der Reihe Biographien I (Folio 17)
    - Biographisches über Heinrich Hoffmann Berlin, Nachl. Brümmer, Briefe Hl-K, Mappe 2; aufgeklebter Zeitungsartikel, ergänzt mit handschriftlichen Notizen, 1 Seite Dokumente; aufgeklebter Artikel aus der Täglichen Rundschau, laut handschriftl. Datierung von Sonnabend, d. 14. Juli 1883, sowie biographische Notizen zu H. Hoffmann (Folio 18)
    - Biographisches o.O., Nachl. Brümmer, Briefe Hl-K, Mappe 2; aufgeklebter Zeitungsausschnitt, darunter handschriftliche Ergänzungen,1 Seite Dokumente Biographisches Zeitungsausschnitte; kurze Zeitungsmeldung (ohne Quellenangabe) über den Tod von Oberhofprediger Dr. Friedrich Hoffmann am 18. Sept. 1874, ergänzt mit biographischen Notizen (Folio 19)
    - Hoffmeister, Hermann an Brümmer, Franz Berlin, Nachl. Brümmer, Briefe Hl-K, Mappe 2; 1 Brief mit Unterschrift, 1 Seite Briefe (Folio 20)
    - Hoffs, Friedrich van an Brümmer, Franz PoststempelTrier [Poststempel], Nachl. Brümmer, Briefe Hl-K, Mappe 2; 1 Postkarte mit Unterschrift Briefe Postkarten Biographisches (Folio 21)
    - Hofmann, Friedrich von an Brümmer, Franz Leipzig, Nachl. Brümmer, Briefe Hl-K, Mappe 2; 1 Brief mit Unterschrift, 1 Seite Briefe; im Briefkopf gedrucktes Titel-Logo der Gartenlaube (Folio 22)
    - Biographisches über Friedrich von Hofmann, Nachl. Brümmer, Briefe Hl-K, Mappe 2; 1 Manuskript mit Korrekturen, 3 Seiten Dokumentationen Biographisches Anzeigen; Biographische Notizen über Friedrich von Hofmann (Folio 23-24r)
    - Friedrich von Hofmann zum 70. Geburtstag o.O., Nachl. Brümmer, Briefe Hl-K, Mappe 2; aufgeklebter Zeitungsartikel, 3 Seiten Artikel Würdigungen Zeitungsausschnitte; gedruckter Artikel aus dem Leipziger Tageblatt (77. Jg., Mittwoch, d. 18. April 1883): umfangreiche Würdigung anläßlich des 70. Geburtstages von Friedrich von Hofmann; Blatt 26: leer; Verf.: St. v. J. (Folio 24v-26)
    - Hofmann, Auguste an Brümmer, Franz Koblenz, Nachl. Brümmer, Briefe Hl-K, Mappe 2; 1 Brief mit Unterschrift, 3 Seiten Briefe; Hatte Brümmer Fotos ihres verstorbenen Mannes, des Dichters Konrad Hofmann von Nauborn, zugesandt und erbittet diese nun zurück. (Folio 27-28)
    - Hofmann, Bernhard an Brümmer, Franz Ansbach München, Nachl. Brümmer, Briefe Hl-K, Mappe 3; 2 Briefe mit Unterschrift, 4 Blatt Briefe; Blatt 2 - 3: 4 Seiten Selbstbiographie
    - Hohenbühel-Heufler, Ludwig von an Brümmer, Franz Altenzell bei Gall, Nachl. Brümmer, Briefe Hl-K, Mappe 4; 1 Brief mit Unterschrift, 1 Seite Briefe; Blatt 2: leer
    - Baronin Elise von Hohenhausen ohne Datumsangabeo.O., Nachl. Brümmer, Briefe Hl-K, Mappe 4; aufgeklebter Drucktext mit handschriftlichen Korrekturen und Zusätzen, 2 Seiten Artikel Porträts Biographisches; Biographisches Porträt, wohl aus einer Zeitschrift, ohne Quellenangabe, mit handschriftlichen Ergänzungen und Streichungen; Blatt 4: leer (Folio 3-4)
  - Nachl. Franz Brümmer/Briefe/L-M, 1 Band Standortkonvolut
  - Nachl. Franz Brümmer/Briefe/N-R, 1 Band Standortkonvolut
  - Nachl. Franz Brümmer/Briefe/S, 1 Band Standortkonvolut
  - Nachl. Franz Brümmer/Briefe/T-Z, 1 Band Standortkonvolut
- Nachlaß Franz Brümmer, Nachl. Franz Brümmer/Biographien; 3 Bde (I: A-Z; II: A-Lu; III: M-Z) Standortkonvolut
  zum Hausschatz deutscher Lyrik seit 1849, 1878-79 und Lexikon deutscher Dichter und Prosaisten des 19. Jahrhunderts. 1. und 2. Ausg., 1885ff.
- Nachl. Franz Brümmer/Biographien, 2. Reihe, 26 Kstn (A-Z) Standortkonvolut
  Zum Lexikon der deutschen Dichter und Prosaisten, 3. Aufl., 1909-12
  - Loerke, Oskar: [Autobiographien], 1 Bl. Autobiographien
  - Nachl. Franz Brümmer/Biographien, 2. Reihe/A-Bel, 1 Kasten Standortkonvolut
    - Albert, Adam an Brümmer, Franz Planegg, Nachl. Brümmer, Biogr., 2. Reihe, Albert, Adam; 2 Br. (4 Bl.) Briefe Autobiographisches; Handschriftliche Autobiographie, erwähnt 4 publizierte Werke, sowie ein geplantes Werk (Der Tugendmops). In der 6. Auflage von Brümmers Lexikon wird dieses nicht zitiert, jedoch ein weiteres, hier nicht genanntes Werk (Fichtel und Söhne, Hochlandsroman, 1908).; Foto erwähnt.; Die beiden Briefe wurden zusammengeklebt.
      Wettertannen, Grenz- und Berglandsgestalten. - Bad Reichenhall 1899; Almdisteln, Hochlandserzählungen. - Dresden 1901; Der Zollkommissär, Roman von der Grenze. - Dresden 1902; Die Dorfrebellen, Roman. - Dresden 1904
    - Albrecht, Florian an Brümmer, Franz ohne Datumsangabeo.O., Nachl. Brümmer, Biogr. 2. Reihe, Albrecht, Florian; 2 Bl. Briefe Autobiographisches; Handschriftliche Autobiographie. Nicht in der 6. Aufl. von Brümmers Lexikon der deutschen Dichter und Prosaisten des 19. Jahrhunderts!
      Der Rebell. - Leipzig 1910
    - Dahl, Th. an Brümmer, Franz Gelsenkirchen, Nachl. Brümmer, Biogr. 2. Reihe, Albrecht, Georg A.; 2 Bl. Briefe; Handschriftliche Antwort auf vorgedrucktem Anfrageformular von Franz Brümmer. Nicht in der 6. Aufl.!
    - Albrecht, Hans Karl an Brümmer, Franz Cassel, Nachl. Brümmer, Biogr. 2. Reihe, Albrecht, Hans Karl; 2 Briefe, 1 Postkarte (3 Blatt) Briefe Autobiographisches; Handschriftliche autobiographische Hinweise. Nicht enthalten in der 6. Aufl.!; schwer lesbar
    - Albrecht, Gustav an Brümmer, Franz Charlottenburg, Nachl. Brümmer, Biogr. 2. Reihe, Albrecht, Karl August Gustav; 1 Brief (2 Blatt) Briefe Autobiographisches; Handschriftliche Autobiographie mit Werkliste (6 Publikationen zwischen 1892-1898); mit Ergänzungen übernommen in die 6. Auflage von Brümmers Lexikon der deutschen Dichter und Prosaisten des 19. Jahrhunderts; Nach eigener Auskunft kein Foto vorhanden
      Döberitz im Havelland. Ein Beitrag zur Geschichte des Havellands - Berlin 1892.; Der Soldatenbrief - Berlin 1895.; Das Gespenst als Heirathsvermittler - Berlin 1895.; Der Keilfuchs - Berlin 1896.; Wilhelm der Große. Patriotische Festschrift für das deutsche Volk und Heer zur Feier des 100jährigen Geburtstags Kaiser Wilhelm I. - Berlin 1897.; Die Denkmäler in der Siegesallee zu Berlin in ihrer Bedeutung für die vaterländische Geschichte und Literatur - Berlin 1898.
    - Ammann, Heinrich an Brümmer, Franz Augsburg, Nachl. Brümmer, Biogr., 2. Reihe, Ammann, Heinrich; 1 Brief ( 2 Blatt) Briefe Autobiographisches; autobiographische Angaben, zum Teil übernommen in Brümmer, Lexikon der deutschen Dichter und Prosaisten, 6. Aufl.
      Unter der Bergtanne. - München 1902
    - Ákos, László an Brümmer, Franz Berlin, Nachl. Brümmer, Biogr. 2. Reihe, Akos, Laszlo; 1 Brief, angeklebt 1 Zeitungsartikel (3 Blatt) Briefe; Handschriftliche Autobiographie und weitestgehend autobiographischer Zeitungsartikel (sehr wahrscheinlich von Brümmer angeklebt); Brief erwähnt außerdem Veröffentlichung von Kompositionen; Zeitungsartikel besteht hauptsächlich aus Vorwort zu Ákos Erzählung Schreckenskind; Nicht aufgenommen in die 6. Auflage von Brümmers Lexikon der deutschen Dichter und Prosaisten des 19. Jahrhunderts.
      Aus meiner Heimath
    - Altmann, Wilhelm an Brümmer, Franz Wien, Nachl. Brümmer, Biogr., 2. Reihe, Altmann, Wilhelm; Zwei Briefe (4 Bl.) Briefe Autobiographien; Im Brümmer, Lexikon der deutschen Dichter und Prosaisten, 6. Aufl.
      Verliebte Geschichten. - 1900
    - Altschul, Ignaz an Brümmer, Franz Wien, Nachl. Brümmer, Biogr. 2. Reihe, Altschul, Ignaz; 1 Brief ( 2 Blatt) Briefe Autobiographien; Im Brümmer, Lexikon der Dichter und Prosaisten, 6. Aufl.
      Die Comödiantentoni; Frithjof; Fata morgana; Die verfehlte Braut; Der neue Herr; Geopfert; Ein feindlicher Pudel; Die geschlachteten Schmetterlinge; Bewegte Herzen; Es soll Licht werden
    - Aly, Eduard an Brümmer, Franz Marburg, Nachl. Brümmer, Biogr. 2. Reihe, Aly, Eduard; 1 Postkarte Briefe Autobiographien
      Römische Samen
    - Abbot, Caroline L. an Brümmer, Franz Berlin, Nachl. Brümmer, Biogr. 2. Reihe, Abbot, Caroline L.; 2 Briefe (4 Blatt) Briefe Autobiographisches; Autobiographische Informationen, mit Ergänzungen übernommen in Brümmer: Lexikon der deutschen Dichter und Prosaisten, 6. Aufl. Erster Brief (vom 27.04.1899) enthält Bitte um Wahrung des Pseudonyms Verfasser von Schild und Pfeil mit Blick auf die bevorstehende Veröffentlichung von Blicke in Herz und Welt
      Schild und Pfeil (1888); Blicke in Herz und Welt (1891); Hin und Zurück (1899)
    - Albrecht, Paul an Brümmer, Franz o.O., Nachl. Brümmer, Biogr. 2. Reihe, Albrecht, Paul; 1 Brief (2 Blatt) Briefe Autobiographisches; Brief enthält ein Begleitschreiben und eine Autobiographie, zum Teil übernommen in: Franz Brümmer: Lexikon der deutschen Dichter und Prosaisten, 6. Auflage, im Nachtrag (Bd. 7.8).; Briefe wurden zusammengeklebt
      Im Zukunftstaat. Roman. Leipzig 1905; Ihr Kind. Drama. Wien 1907; Aus dem Paradiese. Roman. Leipzig 1910